臺灣臺南地方法院交通事件裁定　　　　 100年度交聲字第13號
原處分機關　交通部公路總局嘉義區監理所臺南監理站
異　議　人
即受處分人　蘇朝杰
上列受處分人因違反道路交通管理處罰條例案件，對於交通部公
路總局嘉義區監理所臺南監理站民國99年12月24日所為之裁決處
分（處分案號：嘉監南字第裁74-S00000000號）聲明異議，本院
裁定如下：
      主  文
異議駁回。
      理  由
一、原處分意旨略以：異議人蘇朝杰於民國99年12月8日8時46分
    許，駕駛車牌號碼為625-MJ號營業一般小客車（下稱系爭汽
    車），沿臺南市○○區○○路由東向西行駛，行經長和路及
    長溪路路口處闖紅燈，經臺南市政府警察局第三分局（下稱
    舉發機關）員警以「行經有燈光號誌管制之交岔路口闖紅燈
    」為由予以製單舉發異議人，異議人當場表明拒絕簽收，舉
    發機關員警遂告知應到案之時、地後，加註拒簽情事於舉發
    通知單。嗣原處分機關即交通部公路總局嘉義區監理所臺南
    監理站以異議人違規事實明確，依道路交通處罰條例第53條
    第1項、第63條第1項第3款及違反道路交通管理事件統一裁
    罰基準表規定，裁處異議人罰鍰新臺幣（下同）2,700元，
    並加記違規點數3點等語。
二、聲明異議意旨略以：異議人否認其有闖越紅燈，並以其於上
    開時、地，進路口後驟見燈號轉換為紅燈，異議人僅得停止
    於路口處以待燈號變換，此時舉發機關員警駕駛巡邏車駛至
    異議人系爭汽車前方，指示異議人繼續前行對面路口處，方
    開單舉發異議人有闖紅燈之違規。然異議人係綠燈進入路口
    ，倘異議人闖紅燈，巡邏車必落於異議人系爭汽車之後，豈
    有讓巡邏車駕駛至系爭汽車前方，並指示異議人繼續前行通
    過路口之可能，本件舉發顯與事實不符，爰聲明異議，請求
    撤銷原處分等語。
三、按汽車駕駛人，行經有燈光號誌管制之交岔路口闖紅燈者，
    處新臺幣1,800元以上5,400元以下罰鍰；汽車駕駛人有第53
    條情形者，除依原條款處罰鍰外，各記違規點數3點，道路
    交通管理處罰條例第53條第1項及第63條第1項第3款分別定
    有明文。
四、經查：
  (一)舉發機關以異議人於上開時、地有「行經有燈光號誌管制之
    交岔路口闖紅燈」之違規行為而舉發，原處分機關據此裁處
    異議人前述裁罰等情，有原處分機關99年12月24日嘉監南字
    第裁74-S00000000號裁決書及舉發機關99年12月8日南市警
    交字第S00000000號舉發通知單等件在卷為證。
  (二)次查，本件違規及舉發情形一節，經本院於100年2月15日調
    查庭中當庭勘驗本件採證錄影光碟，勘驗結果為：影片一開
    始可見員警行車方向為長溪路，巡邏車於長溪路與長和路口
    停等紅燈（長溪路方向為紅燈），長溪路號誌轉換為綠燈後
    ，異議人所駕駛之黃色車號625-MJ營業小客車才從畫面中右
    側穿越長和路路口停止線駛出，穿越停止線後有暫停，之後
    又往前行駛，暫停於交岔路口，此時巡邏車才駛近異議人車
    旁，並左轉進入長溪路的巷子，巡邏車靠右停車，異議人之
    營業小客車之後於巡邏車前靠右停車接受稽查等情，有本院
    100年2月15日勘驗筆錄及舉發機關100年1月17日南市警三交
    字第1000000491號函檢附之違規採證光碟1片在卷可參（本
    院卷第13、14、16頁），由此可見，異議人駕駛之系爭汽車
    確係於長和路號誌為紅燈後始駛出長和路路口之停止線而有
    闖越紅燈之事實無訛。又證人即本件舉發員警陳韋丞亦於前
    開調查庭時到院證稱：本件是我舉發，舉發情形就如同剛剛
    光碟所播放的情形，我是在我們巡邏車開近異議人的車輛，
    直到光碟畫面看不到異議人車輛時，才揮手叫異議人往前接
    受稽查，長溪路的號誌轉換為綠燈後，異議人的車輛穿越長
    和路的停止線，雖有暫停並再往前開後又停止在路口，那時
    候我們的巡邏車還沒有靠近他，也還沒有跟他講到話，我們
    舉發異議人當時，異議人表示是我們叫他過來，他才整個穿
    越路口，我們跟他說長和路紅燈後，他才穿越停止線，並且
    停止線前方有斑馬線，他的車子已經穿越斑馬線，我們是看
    到他已經越過停止線及斑馬線才叫他往前接受稽查等語綦詳
    （本院卷第16頁背面），互核證人陳韋丞所為證述與前開違
    規採證光碟之勘驗內容相符一致，並無矛盾齟齬之處。又衡
    以證人陳韋丞與異議人間素不相識，亦查無宿怨糾葛，應無
    設詞構陷異議人之必要，且證人陳韋丞身為執法人員，熟稔
    刑法偽證罪之規定，實無甘冒七年以下有期徒刑之刑事訴追
    風險，而為舉發異議人違反道路交通管理事件違規使其僅受
    罰鍰2,700元及記違規點數等行政裁罰之理，勾稽上情，堪
    認證人陳韋丞前開證詞信而有據，本件異議人確有闖紅燈之
    事實屬實無誤，則異議人前開所辯，不足採信。
  (三)綜上所述，異議人於上開時、地有駕駛系爭汽車闖紅燈之違
    規行為，堪以認定，原處分機關據此裁處異議人2,700元罰
    鍰，並加記違規點數3點之處分，於法尚無不合，從而，本
    件異議為無理由，應予駁回。
五、據上論斷，應依道路交通管理處罰條例第87條第2項、道路
    交通事件處理辦法第18條，裁定如主文。
中    華    民    國   100    年    4     月    22    日
                        交通法庭  法  官  黃聖涵
以上正本證明與原本無異。
如不服本裁定，應於收受送達後5日內向本院提出抗告狀。（應
附繕本）
                                  書記官  吳揆滿
中    華    民    國   100    年    4     月    22    日